【裁判字號】    92,交抗,49
【裁判日期】    920129
【裁判案由】    違反道路交通管理處罰條例
【裁判全文】
臺灣高等法院刑事裁定                              九十二年度交抗字第四九號
    抗告人即
    受處分人    甲○○   男  .
右抗告人因違反道路交通管理處罰條例案件，不服台灣台北地方法院中華民國九十一
年十二月十八日裁定（九十一年度交聲字第八二九號），提起抗告，本院裁定如左：
    主  文
抗告駁回。
    理  由
一、本件抗告意旨略以：伊每日晚間約八、九時許回家，伊未於上開時間經過舉發地
    點，警察目視採證舉發，恐有錯誤云云。
二、按汽車（含機器腳踏車）駕駛人轉彎時不依標誌、標線、號誌指示者，處二百元
    以上六百元以下罰鍰（折合新臺幣六百元以上一千八百元以下罰鍰），並記違規
    點數一點；又汽車（含機器腳踏車）駕駛人駕駛汽車（含機器腳踏車）有違反道
    路交通管理處罰條例之行為，經交通勤務警察或依法令執行交通稽查任務之人員
    制止時，不聽制止或拒絕停車接受稽查而逃逸者，除按各該條規定處罰外，處新
    臺幣三千元以上六千元以下罰鍰，並記違規點數一點，道路交通管理處罰條例第
    四十八條第二款、第六十條第一項、第六十三條第一項第一款定有明文。又機慢
    車兩段左轉標誌，用以告示左轉機器腳踏車或慢車駕駛人應遵照號誌指示，在號
    誌顯示允許直行時先行駛至右前方路口之左轉待轉區等待左轉，俟該方向號誌顯
    示允許直行後，再行續駛，以兩段方式完成左轉，本標誌設於實施機慢車兩段左
    轉路口附近顯明之處，並配合機慢車左轉待轉區○○○○○道路交通標誌標線號
    誌設置規則第六十五條亦定有明文。是機器腳踏車駕駛人行近設有「機慢車兩段
    左轉」標誌之路口時，應循前開兩段式左轉之規定完成左轉，不得逕行轉往左方
    路口，否則即屬前開條例第四十八條第二款所規定之違規行為。
三、本件抗告人甲○○於民國九十年十月二十四日凌晨零時二十五分許，駕駛所有車
    牌號碼ＡＰＬ-六七０號重型機車，沿臺北市○○路由北向南行駛，行經臺北市
    ○○路、民族西路口時，因該處設有「機慢車兩段左轉」之標誌，本應依前開方
    式兩段式左轉，詎竟不依前開標誌指示，直接轉往左方即民族西路西向東方向車
    道，而為刻正在臺北市○○路、民族西路口之臺北市政府警察局大同分局民族派
    出所員警王添福發現，正欲攔停稽查之際，抗告人甲○○竟拒不停車加速逃逸，
    經王添福記下抗告人所駕機車車號及車輛特徵後，查知為抗告人所有車輛，並以
    抗告人有轉彎時不依標誌、標線、號誌指示，且有違反道路交通管理處罰條例之
    行為，經交通勤務警察制止時，拒絕停車接受稽查而逃逸之違規行為逕行舉發，
    抗告人於應到案日期（九十年十一月二十四日）前到案，並撰寫交通違規事件陳
    述書提出申訴，經原處分機關轉請舉發單位調查結果，仍以違規事實明確，裁處
    抗告人新臺幣六百元（轉彎時不依標誌、標線、號誌指示之違規行為）、三千元
    （有違反道路交通管理處罰條例之行為，經交通勤務警察制止時，拒絕停車接受
    稽查而逃逸之違規行為）罰鍰，並各記違規點數一點，抗告人於九十一年五月二
    十日收受裁決書後，於九十一年六月十日具狀聲明異議。
四、按抗告人，不服道路交通管理管理處罰條例第八條主管機關所為之處罰，得於接
    到裁決書之翌日起二十日內，向管轄地方法院聲明異議，同條例第八十七條第一
    項定有明文，又法院受理有關交通事件，準用刑事訴訟法之規定，同條例第八十
    九條前段亦有明文，依刑事訴訟法第六十五條規定，期間之計算，依民法之規定
    ，依民法第一百二十二條規定，期間之末日為星期日時，以其休息日之次日代之
    ，本件抗告人於九十一年五月二十日收受裁決書，以翌日（九十一年五月二十一
    日）起計算二十日之猶豫期間，期間之末日為九十一年六月九日，惟該日適為星
    期日，故應以次日即九十一年六月十日為期間之末日，抗告人於九十一年六月十
    日具狀聲明異議，尚未逾期，合先敘明。
五、經查：原審訊據抗告人固不諱言車牌號碼ＡＰＬ-六七０號重型機車為其所有之
    事實，惟矢口否認有上開違規事實，陳稱：伊每日晚間約九時許回家，伊未於上
    開時間經過舉發地點云云。經查：
    (一)臺北市○○路北向南方向與南京西路交岔口，設有機慢車兩段式左轉之標誌，
    業據證人即臺北市政府警察局大同分局民族派出所王添福於原審到庭證述屬實；
    (二)本件違規事實發生時，舉發單位員警王添福著警察制服，在臺北市○○路北向
    南與民族西路東向西車道交岔口執行交通稽查勤務，見一男性機車駕駛人未遵行
    「機慢車兩段式左轉」號誌而直接左轉，於左轉完成行近王警員所佔位置時，即
    招手鳴笛示意攔停，惟該機車駕駛人見交警攔停，竟加速逃逸，王警員隨即回頭
    記下車牌號碼為ＡＰＬ-六七０ 號等情，業經證人王添福於原審到庭證述明確，
    並有臺北市政府警察局大同分局民族派出所九十一年十月二十三日、二十四日員
    警工作紀錄簿一紙在卷可稽，另衡諸當時證人所站位置恰為該違規行為人左轉時
    必經之處，距離甚近，證人復為負責交通稽查勤務之員警，當無認錯車牌號碼之
    可能；且原審就該輛違規機車之特徵訊之證人，證人復證稱：「該機車顏色很鮮
    豔，應該有二種以上的顏色，主要是墨綠色，是比雅久出的大輪機車：：車殼上
    有一些紅色、黃色的顏色。」（見原審九十一年十二月三日訊問筆錄），再質之
    抗告人，其亦不否認所有ＡＰＬ-六七０ 號重型機車之特徵與證人所敘述之上開
    特徵相同，並陳稱這種墨綠色的車在路上比較少見等語，堪認證人當日攔停稽查
    者，即為抗告人所駕ＡＰＬ-六七０ 號重型機車。抗告人空言否認有何違規行為
    ，然無確據以實其說，本件違規事實已臻明確。
六、綜上所述，抗告人確有在前述時間騎乘機車在設有機慢車兩段左轉標誌之前述交
    岔路口，不依該標誌之指示以兩段式完成左轉，而逕行直接左轉之違規行為，原
    審因認原處分機關依道路交通管理處罰條例第四十八條第二款、第六十條第一項
    、第六十三條第一項第一款，裁處受處分人新臺幣六百元（轉彎時不依標誌、標
    線、號誌指示之違規行為）、三千元（有違反道路交通管理處罰條例之行為，經
    交通勤務警察制止時，拒絕停車接受稽查而逃逸之違規行為）罰鍰，並各記違規
    點數一點，核無違誤，乃裁定駁回抗告人在原審之異議，經核原裁定認事用法，
    尚無違誤。抗告人仍執前詞指摘原裁定不當，為無理由，應予駁回。
據上論結，應依道路交通管理處罰條例第八十九條，刑事訴訟法第四百十二條，裁定
如主文。
中    華    民    國    九十二      年       一       月      二十九    日
                              臺灣高等法院交通法庭
                                  審判長法  官  陳  祐  治
                                        法  官  王  炳  梁
                                        法  官  楊  炳  禎
右正本證明與原本無異。
不得再抗告。
                                        書記官  廖  素  花
中    華    民    國    九十二      年        二      月        十      日


司法院資訊處製作；財團法人民間司法改革基金會備份。
